# 上市公司子公司与其非控股股东交易的问题

提问人：caogaopan001 时间：2012-05-16 17:15:28
请教大家问题：A公司是上市公司，B公司是A公司与Ｃ公司共同出资组建的生产甲醇钠的有限公司，Ｃ公司投入注册资本为 400 万元，占资本总额的20%。B公司销售甲醇钠给 C公司，累计应收C公司 450 万元，账龄为2-3年，以后再无往来，C公司的主要产品也是甲醇钠。C公司算不算抽逃资本，这个存不存在同业竞争？这种情况有木有违规的问题？我感觉这里边可能有点问题？

回答人：chenyiwei
如果按照正常市场价格销售，且应收款项余额在合同约定的正常信用期内，则不界定为抽逃资本。如果是其他情况，则存在被认定为抽逃出资的可能性，并且非经营性的关联方资金占用会成为IPO的障碍。